臺灣桃園地方法院刑事判決　　　　　　 110年度侵訴字第64號
公　訴　人　臺灣桃園地方檢察署檢察官
被　　　告　甲○○


選任辯護人　王彥迪律師（法律扶助）
訴訟參與人　代號AE000-A109093號（姓名年籍詳卷）
代　理　人　陳映羽律師
上列被告因妨害性自主案件，經檢察官提起公訴（109 年度偵字
第12419 號），本院判決如下：
    主  文
甲○○犯對於十四歲以上未滿十六歲之女子為性交罪，處有期徒
刑捌月。
    事  實
甲○○於民國109 年3 月初透過網路交友軟體「Lemo」結識AE00
0-A109093 （下稱Ａ女，94年10月生，真實姓名年籍詳卷，Ａ女
雖有輕度身心障礙，惟並不影響其對於自身性自主權之判斷，詳
如後述），於同年月7 日相約見面後，明知Ａ女甫滿14歲，竟基
於與十四歲以上未滿十六歲之女子為性交行為之犯意，於翌（8
）日下午5 時許，在Ａ女住處（地址詳卷）3 樓房間內，未違反
Ａ女之意願，以其手摸Ａ女之胸部，並將其陰莖插入Ａ女之陰道
，對Ａ女為性交行為1 次。
    理  由
壹、程序部分
    按被告以外之人於偵查中向檢察官所為之陳述，除顯有不可
    信之情況者外，得為證據，刑事訴訟法第159 條之1 第2 項
    規定甚明。稽之立法理由，乃檢察官實施刑事訴訟程序，多
    能遵守法律規定，無違法取供之虞，故原則上賦予其偵訊筆
    錄之證據能力，祇於顯有不可信之例外情況，否定其證據適
    格。是爭辯存有此種例外情況者，當須提出相當程度之釋明
    ，非許空泛指摘（最高法院100 年度臺上字第652 號判決意
    旨可資參照）。查被告甲○○及其辯護人雖主張證人Ａ女於
    偵訊時之證述無證據能力（見侵訴字卷第43頁），然並未陳
    明該陳述有何顯不可信之情況；復按證人未滿十六歲者，不
    得令其具結，刑事訴訟法第186 條第1 款定有明文，是未滿
    十六歲之證人，僅係不得令具結而已，其所為之證言，仍有
    證據能力，非不得採取。且查證人Ａ女為94年10月生，有性
    侵害案件代號與真實姓名對照表、全戶戶籍資料（完整姓名
    ）查詢結果在卷可參，其於109 年3 月18日、同年10月27日
    檢察官偵訊時均未滿16歲，是證人Ａ女於偵查中作證，依法
    不應令其具結，本無「依法應具結而未具結」之問題；再證
    人Ａ女於檢察官偵查中所為之證述，查無檢察官在偵查時有
    任何不法取證之情形，是客觀上並無顯不可信之情況，揆諸
    首揭說明，仍應認該陳述有證據能力，且被告於審理期日已
    對證人Ａ女進行詰問，其對質詰問權亦獲保障，是上開證人
    Ａ女歷次於偵查中之具結證述自得作為本判決之基礎。
貳、實體部分
一、認定事實所憑之理由及證據：
    訊據被告甲○○雖坦承透過網路結識告訴人Ａ女，並於上開
    時、地，以手摸告訴人之胸部，並將其陰莖插入告訴人之陰
    道，對告訴人為性交行為1 次之事實，惟矢口否認有何對於
    十四歲以上未滿十六歲之女子為性交之犯行，辯稱：Ａ女在
    網路交友軟體上設定的年紀是18歲，但我們見面後她看起來
    不像已經18歲了，所以問她幾歲，她沒有回答，我覺得大概
    是16、17歲等語。經查：
 ㈠ 被告甲○○於109 年3 月初透過網路交友軟體「Lemo」結識
    告訴人Ａ女，於同年月7 日相約見面後，於翌（8 ）日下午
    5 時許，在告訴人住處3 樓房間內，以其手摸告訴人之胸部
    ，並將其陰莖插入告訴人之陰道，對告訴人為性交行為1 次
    等情，為被告於警詢、偵訊、本院準備程序及審理時，均坦
    承不諱，核與證人即告訴人Ａ女於偵訊及本院審理時之證述
    、證人即發現此事之Ａ女數學老師呂家妮於偵訊時之證述大
    致相符，並有聯新國際醫院受理疑似性侵害事件驗傷診斷書
    、內政部警政署刑事警察局109 年4 月30日刑生字第109004
    0187號鑑定書存卷可憑，此部分之事實，應可認定。
 ㈡ 證人Ａ女係94年10月出生，有其性侵害案件代號與真實姓名
    對照表、全戶戶籍資料（完整姓名）查詢結果可憑（見他字
    不公開卷第13頁、第17頁正反面），是其於案發時年僅14歲
    5 月左右，屬14歲以上未滿16歲之幼女。雖被告否認知悉證
    人Ａ女之年齡，然證人Ａ女於偵訊時證述：我確定在跟甲○
    ○發生性交行為的過程中有跟他說「我15歲（實則僅14歲，
    下同），你犯法」，但他沒有停下動作等語（見偵字卷第12
    7 頁反面），於本院審理時證稱：我於案發前一日與甲○○
    見面時，有跟他說我讀國中二年級，於案發時也有跟他說我
    15歲，且我當天是穿學校體育服，上衣有寫學校、班級和本
    名，而其實我也不確定我的年齡是14歲還是15歲，爸媽都說
    我是15歲，我就這樣告訴他等語（見侵訴字卷第110 至111
    頁），而衡諸常情，被告苟無大略探知證人Ａ女之身分背景
    、年齡，豈敢於案發時貿然至僅見面第二次之證人Ａ女住處
    （詳如後述理由欄㈢⒈⑷①），是證人Ａ女所稱曾告知被
    告關於其實際年齡乙節，堪與常情相符，應可採信。況且，
    不論證人Ａ女於桃園地方檢察署作證時，經法警就其外貌拍
    照採證照片，或於本院審理作證時之樣貌，或依本院勘驗證
    人Ａ女於案發後未久與被告至便利商店購物之影像（見偵字
    卷第55至63頁、侵訴字卷第65頁反面至第67頁反面），其臉
    龐均青澀稚嫩，確實與其14歲5 月之年齡相當，而14歲5 月
    與16歲之差距甚大，由其外貌明顯可知年幼，縱被告難以詳
    為區分確切年齡，惟14歲5 月與16歲二者年紀已距1 年7 月
    ，且該期間正值青少年發育時期，此二者不同年齡之女子外
    觀上當可明白區分，難認有何客觀外貌行止足令人錯認年齡
    之虞，當不致以將甫滿14歲之證人Ａ女誤為16歲以上，被告
    猶稱誤認證人Ａ女為16、17歲之人云云，顯屬畏罪辯詞而難
    採信。是證人Ａ女為性自主意願未臻成熟之幼女，被告又無
    何客觀情事有誤認、錯認可能，猶與證人Ａ女發生性交行為
    等節，應可認定。
 ㈢ 公訴意旨雖以被告將陰莖插入Ａ女陰道之性交行為，係違反
    證人Ａ女之意願，而認被告係犯刑法第221 條第1 項之強制
    性交罪，並舉證人Ａ女、呂家妮於偵訊時之證述、聯新國際
    醫院受理疑似性侵害事件驗傷診斷書、內政部警政署刑事警
    察局109 年4 月30日刑生字第1090040187號鑑定書等證據為
    其主要論據。惟按被害人係被告以外之人，就被害經過所為
    之陳述，本質上固屬證人，然其目的在於使被告受刑事訴追
    處罰，與被告處於絕對相反之立場，所為陳述不免未盡實在
    或有所偏頗，其證明力顯較與被告無利害關係之一般證人之
    陳述為薄弱，為免過於偏重被害人之指證，有害於真實發現
    及被告人權保障，基於刑事訴訟法推定被告無罪及嚴格證明
    法則，被害人陳述與被告自白之證明力類同，均應有所限制
    。亦即被害人之陳述不得作為有罪判決之唯一證據，須其陳
    述並無瑕疵，且就其他方面調查，有補強證據證明確與事實
    相符，始得採為被告論罪科刑之基礎。所謂無瑕疵，係指被
    害人所為不利於被告之陳述，與社會上之一般生活經驗或卷
    附其他客觀事證，並無矛盾而言。又所稱補強證據，固不以
    證明犯罪構成要件之全部事實為必要，但以與被害人指述具
    有相當之關聯性為前提，並與被害人之指證相互印證，綜合
    判斷，已達於使一般之人均不致有所懷疑，而得確信其為真
    實之程度而言（最高法院101 年度臺上字第6576號判決同此
    意旨參照）。而於妨害性自主案件，立法者針對行為人與14
    歲以上未滿16歲之男女為性交行為，依行為人有無對被害人
    施以違反其意願方法之不同，而規定分別成立刑法第221 條
    第1 項之強制性交罪（法定刑為3 年以上、10年以下有期徒
    刑）或同法第227 條第3 項之對於十四歲以上未滿十六歲之
    女子為性交罪（法定刑為7 年以下有期徒刑），是以「行為
    人有無採取違反意願之手段」，實屬區分上開二罪之重要犯
    罪構成要件；再者，14歲以上未滿16歲之少年，雖身心尚未
    發育成熟，然對於男女性事究非一如兒童般，全然懵懂無知
    ，並常伴隨青春期過程中對於性愛之好奇，一方面盼望有其
    獨立自主之人格，另一方面，又難以對同儕或師長之眼光全
    然漠視，是以刑事實務上亦不乏此一年紀少年因一時好奇而
    與人性交，事後因不堪同儕異樣眼光、害怕師長、父母責備
    ，或自感後悔，除指訴與人發生性交行為外，並進一步指證
    係對方違反其意願而為性交之案例。從而，於14歲以上未滿
    16歲之男女為告訴人而指訴遭人強制性交之案件，其指證內
    容，除須就發生性交行為之構成要件事實有補強證據外，關
    於「行為人有無採取違反意願之手段」之構成要件事實部分
    ，亦應有補強證據與告訴人之指述相互印證，並須達於使一
    般之人均不致有所懷疑，而得確信其為真實之程度，後者如
    有欠缺，基於罪疑唯輕原則，僅能論以犯罪情節較輕之刑法
    第227 條第3 項之對於十四歲以上未滿十六歲之女子為性交
    罪，而無從以須具備「違反被害人意願」構成要件之刑法第
    221 條第1 項強制性交罪相繩。經查：
  ⒈本件被告堅詞否認與證人Ａ女性交時有違反其意願，則尚須
    綜合被告、證人Ａ女及其胞弟即代號AE000-A109093A，下稱
    Ｂ童或弟弟）於歷次偵審中所述，以判斷證人Ａ女指述是否
    可信，為被告有罪與否之論據，而證人Ａ女、Ｂ童歷次證述
    及被告之供陳如下：
  ⑴證人Ａ女部分
  ①於109 年3 月18日偵訊時證稱：我以暱稱「小丁」透過網路
    交友軟體「Lemo」認識暱稱「肉肉」的甲○○，而我有在這
    個軟體上公布我家完整住址，他可以知道我住在哪裡。而我
    和弟弟於109 年3 月8 日下午5 、6 時許，在家中1 樓客廳
    ，當時爸媽外出了，突然有人來敲門，我去開門，是一個我
    不認識的男生站在門口，他沒有講話，就直接推門走進我家
    ，然後扯我的衣服，把我拉上3 樓，過程中他都沒有說話，
    我被拉上樓的過程中有喊救命，但他還是把我拉進3 樓房間
    裡，並把房門反鎖，我在房間裡也有喊救命，他在床上摀住
    我的口鼻，把我全身的衣褲都脫掉，再脫他所有的衣褲，且
    說他就是「肉肉」，我這時才知他是我在網路交友軟體上認
    識的網友「肉肉」，之後他分別用手摸、嘴親我胸部，再將
    他的陰莖插入我的陰道裡，過程中我有用腳踢他，也有繼續
    喊救命，但他都不理我，我踢不開他，他的身體壓在我身上
    ，親吻我的嘴巴，抓住我的手讓我不能動，我沒有看到他使
    用保險套，也不知道他有無射精，結束後我們各自穿上衣褲
    ，他從隨身包裡拿出1 顆藥丸塞進我的嘴巴裡，他說這是避
    孕藥。後來他要我跟他一起下樓，到樓下對著我跟弟弟說「
    走，我們一起去買東西」，我說我不要去，他就勾著我弟弟
    的肩膀一起走出門，我怕弟弟被他帶去其他地方，就從後面
    跟著出去，我們先走去家附近的頂好超市，沒有買東西就離
    開，之後再走去統一便利商店，有在該便利商店買了2 瓶麥
    香奶茶，是他付錢的，之後我們又走去新欣榮餐廳買炒飯，
    最後一起走回我家，三人一起待在客廳，他就繼續用手隔著
    衣服摸我胸部、大腿，我用手把他的手撥開，他仍然繼續摸
    ，我弟弟見狀也有把他的手撥開，但他還是繼續摸，之後帶
    著炒飯離開我家，弟弟有問我怎麼了，我說沒事，我不敢跟
    弟弟說發生什麼事等語（見他字卷第7 頁至第11頁反面）。
  ②於109 年10月27日偵訊時證稱：我於109 年3 月8 日下午不
    是第一次見到甲○○，前一天已經見過了，但隔天我就忘記
    他了，我不太記得他長什麼樣子，我這次來做筆錄才突然想
    到，原來我事發前一天就見過甲○○，我這次說的才是對的
    。甲○○於109 年3 月7 日來找我的，我們約在我家附近的
    全家便利商店，我有帶我弟弟一起去，是我們第一次見面，
    之後還有一起去公園，他也有來我家，在我家裡沒做什麼就
    離開了。而甲○○於109 年3 月8 日突然跑來敲我家門，我
    忘記我有無跟他提過白天家裡沒有大人，我與甲○○發生性
    交行為時，有跟他說「我15歲，你犯法」，也有大喊救命，
    並且踢他，他後來有給我吃避孕藥，我和他還有我弟弟之後
    還有一起去統一便利商店，再一起回到我家客廳，他好像有
    繼續碰我的身體，我跟弟弟都有用手把他的手撥開等語（見
    偵字卷第127 至129 頁）。
  ③於本院審理時證稱：我與甲○○是透過網路交友軟體「Lemo
    」認識的，案發前一日有跟他見過面、說過話，他約我去便
    利商店，我跟弟弟一起去，他就直接過來問說「妳是『小丁
    』嗎？」，「小丁」就是我網路交友軟體的暱稱，我說「是
    」，他帶我和弟弟去公園，買豆花給弟弟吃，後來我和弟弟
    要回家，他就跟著我們回家，但沒有進來我家，因為剛好地
    下室有鄰居出來，他就走了。而案發日我沒有跟他相約，他
    是自己到我家來，我把門打開，他就直接把我拉到3 樓房間
    ，先把我的衣服脫掉，也脫掉他的衣服，再去把門鎖起來，
    然後把我壓在床上，將他的陰莖插入我的陰道裡，我有踢他
    ，而在他拉和壓制我的過程，我都有喊救命，他好像有摀住
    我的嘴巴，弟弟有來救我，但門被鎖住了打不開，結束後，
    他把避孕藥塞到我的嘴巴裡，並給我水吞藥，而我在被侵犯
    及壓制的過程，只覺得手被壓住、抓住，其他地方就沒有特
    別感覺。後來因為他要帶弟弟出去，我怕弟弟有危險，才跟
    著去便利商店買飲料、去其他地方買炒飯，再一起回我家，
    回家後他還有再摸我等語（見侵訴字卷第102 至116 頁）。
  ⑵證人即Ａ女之弟弟Ｂ童
  ①於109 年3 月26日偵訊時證稱：我記得某星期六大人都出門
    了，只有我跟我姊姊（即證人Ａ女，下同）在家，有人來敲
    門，姊姊去開門，那個人進來看到姊姊，就直接拉姊姊的衣
    服，把她扯上去3 樓房間，我不確定姊姊是否認識那人，我
    當時人在1 樓客廳，那人跟我說「你在樓下等我下來，我等
    一下請你吃炒飯」，我沒有回答他。我總共上樓三次，第一
    次上樓時把紙塞進去門縫裡面，第二次上樓聽到姊姊喊救命
    1 次，我想開門但是門鎖住了，我第三次上樓裝成我哥哥的
    聲音，把聲音壓低說「弟弟，姊姊勒」，再自己回答「姊姊
    在3 樓玩手機」，想讓那人以為是哥哥在說話，我還有從門
    縫中偷看，我有看到姊姊在叫（未指明「叫」什麼內容），
    還看到那人的衣服，也有聽到水的聲音，那人走過去洗手，
    然後和姊姊下樓，並問我「弟弟你要吃炒飯嗎？」，就拉我
    及姊姊一起去買炒飯等語（見他字卷第37頁至第39頁反面）
    。
  ②於109 年10月27日偵訊時證稱：我記得只在109 年3 月8 日
    見過甲○○一次，前一天沒見過他，我前一天也沒跟姊姊去
    家附近的便利商店與人見面（經檢察官提示證人Ａ女於該日
    偵訊之證詞，改稱）我剛剛想起來了，我見過甲○○二次，
    他好醜。我想不起來第一次見面的過程，約在外面哪裡我不
    記得，（復改稱）我沒有在星期六見過甲○○，我只有見過
    他一次，就是109 年3 月8 日星期日，他那天跑到我家時，
    我不知道他是誰等語（見偵字卷第129 頁反面）。
  ③於本院審理時證稱：甲○○有去過我們家三次，第一次是在
    外面一直看著我們家，第二次即109 年3 月8 日有進來我們
    家，第三次是為了和解的事來找我媽媽。而他於109 年3 月
    8 日進來我們家後，是牽、拉著姊姊的袖子上3 樓房間，姊
    姊沒有表示不願意、生氣或做出反抗的動作，也沒有說「不
    要拉我」或「弟弟救我」，後來甲○○就鎖門，我要去救姊
    姊，但我打不開門，姊姊有喊「救命、救命」，後來我假裝
    成哥哥的聲音，騙他們哥哥回來了，並在房間外面待一下，
    等到姊姊與甲○○出來，我沒有問姊姊為何要喊救命，姊姊
    也沒說什麼，但臉臭臭的，不開心的感覺。之後我們三人就
    去買炒飯，又去便利商店買飲料，姊姊在過程中沒哭、沒講
    話，臉一直臭臭的，她平常不會這樣，且有說她不舒服，但
    沒說哪裡不舒服，最後我們三人一起回到我們家，在一樓客
    廳吃飯，甲○○和姊姊沒有再發生其他事情，甲○○就回家
    了，而飲料是甲○○付錢的，第一次見面時，他也有買豆花
    請我吃等語（見侵訴字卷第117 至127 頁）。
  ⑶被告部分
  ①於警詢時供稱：我與Ａ女是透過網路交友軟體「Lemo」認識
    的，我的暱稱是「肉肉」，我於案發日騎車到Ａ女住處，她
    有說喜歡我、愛我，我對她也有好感，所以我們在3 樓房間
    發生性交行為，而我在過程中沒有強迫她、摀住她口、鼻，
    或不讓她求救，她也沒有反抗叫救命，而且我不會脫她的衣
    服，是她自己在房間廁所把衣服脫掉的。當時她弟弟也在家
    ，好奇我與Ａ女在房間做何事，所以有來開門。我沒有使用
    保險套，有射精，所以有給Ａ女吃避孕藥等語（見偵字卷第
    11頁反面至第15頁）。
  ②於偵訊時供稱：我與Ａ女先在網路交友軟體上聊天，聊了一
    星期後，我就約她星期六（即109 年3 月7 日）上午見面，
    我從基隆騎車去她家附近的便利商店，她帶她弟弟一起過來
    ，因為我們都有互傳過照片，所以認得出對方，之後她帶我
    回去她家，我們還有她弟弟就在她家1 樓客廳聊天，約1 小
    時後我們三人一起出門逛逛、買東西吃，印象中有再回她家
    坐一下，之後我就騎機車去我住在桃園的表哥家，那天晚上
    就住在表哥家，隔天是星期日（即109 年3 月8 日），我在
    表哥家用網路交友軟體問Ａ女「聊天你介意聊天話題嗎？例
    如聊色的」，她說「不介意吧！」，之後她傳訊息問說「你
    敢不敢親我？」，我就開玩笑的問她「你敢不敢跟我一夜情
    ？」，她表示同意，所以我們就約在她家見面，我騎車去她
    家，進到她家後，坐在1 樓客廳跟她和她弟弟聊天，我跟她
    之後上去3 樓房間，她弟弟在1 樓客廳看電視。我與Ａ女進
    房間後，二人坐在床上開始脫衣服，我一開始有幫她脫衣服
    ，但是我不會脫她的衣服，所以她走去房間廁所脫掉外衣褲
    ，走出來時只穿著內衣褲，之後我們躺在床上，我脫掉她的
    內褲，她脫掉自己的內衣，我沒有戴保險套，用陰莖插入她
    的陰道內，跟她發生性交行為，有射精在她的體內，過程中
    她沒有反抗也沒有拒絕，更無出聲求救，而她弟弟有到房間
    門口敲門，我跟Ａ女都沒有理他，因為Ａ女不想讓她弟弟知
    道我們在裡面做什麼。性交行為結束後我有給Ａ女吃我帶來
    的避孕藥，她知道是什麼，也願意吃，之後我們把衣服穿好
    下去1 樓，就和她弟弟一起出門買東西吃，後來我有再回她
    家裡坐一下，吃我們買回來的東西，之後我就騎車離開了等
    語（見偵字卷第89至93頁）。
  ⑷由上開⑴至⑶，分述如下：
  ①證人Ａ女於109 年3 月18日偵訊時證稱日前透過網路交友軟
    體認識暱稱「肉肉」之網友，而於案發日家中為陌生男子即
    被告侵入，直接扯其衣服上至3 樓房間，反鎖房門，過程中
    其有喊救命，惟仍遭被告摀住口鼻、脫去衣物，壓住身體，
    陌生男子於此時表明自己為暱稱「肉肉」之網友後，以陰莖
    插入其陰道，強迫其為性交行為，然證人Ａ女於109 年10月
    27日偵訊大改前詞，證稱於案發前日就見過被告，但忘記被
    告長相，於該次偵訊時才想起此事，並敘述案發前日（即10
    9 年3 月7 日）在Ｂ童陪同下與被告在家附近的全家便利商
    店見面，並去了公園，最後還一起回到家中，案發日（即10
    9 年3 月8 日）被告不請自來，強迫與其為性交行為；於本
    院審理時更詳述與被告於案發前第一次見面之過程，惟改稱
    被告於該次沒有進到家中，其餘遭強迫為性交行為之過程大
    致相同，而對照被告歷次供陳及證人Ｂ童於109 年10月27日
    偵訊及本院審理時所證，可見被告與證人Ａ女確實甫於案發
    前日已見過面，故證人Ａ女於109 年3 月18日偵訊時證稱遭
    素未謀面之陌生男子侵入家中強迫發生性交行為，過程中該
    男子說自己是暱稱「肉肉」之網友，其始知該男子是暱稱「
    肉肉」之被告等部分，顯然不實，其雖稱係因忘記前日所見
    之被告長相才如此證述，然證人Ａ女與被告原先素未謀面，
    二人相約在便利商店見面，必定已透過在網路上交談時詳述
    彼此之特徵，或如被告所述係先交換過雙方照片，初次見面
    時始能認出彼此，況其等見面後還去了公園、買了豆花，再
    一起到證人Ａ女家中（被告所述行程均與證人Ｂ童所述相同
    ，本院採之），故證人Ａ女對於被告之長相、特徵必然有印
    象，其證稱隔日即忘記被告長相云云，顯非可採，反可推知
    證人Ａ女係有意隱瞞其與被告於案發前曾見面之情，而證人
    Ｂ童為99年9 月生，有其證人年籍資料表附卷可查，其於案
    發時及於偵查、本院審理作證時為9 至11歲之兒童，其證詞
    受姊姊即證人Ａ女影響之可能性甚高，且其與證人Ａ女第一
    次偵訊時，就與被告於案發前已見過面之情節，為上開一致
    之虛偽證述，顯然就此情節已有串證之情形，故證人Ａ女、
    Ｂ童之證詞憑信性，均有可疑。
  ②證人Ａ女歷次雖證稱案發日未與被告相約，係被告突至其住
    處，且一進門即將其拉進3 樓房間等情，惟其於偵訊時證稱
    ：我和我爸媽、弟弟、哥哥住在一起，我們家是總共是4 層
    樓半的透天房屋，1 樓是客廳，2 樓有廚房、儲物間，3 樓
    是睡覺的房間，我和爸媽、弟弟睡一間，4 樓是我哥哥睡覺
    的房間等語（見他字卷第8 頁反面），復以證人Ａ女之稚齡
    ，以一般人之觀察，應認證人Ａ女並無可能獨居在一透天房
    屋自行生活，必定有同住之父母或其他親屬，且案發日（10
    9 年3 月8 日）為星期日，並非一般上班日，原則上極可能
    會有與證人Ａ女同住之父母或其他親屬在家，則若非如被告
    所述，早已與證人Ａ女相約，被告豈敢於假日貿然至證人Ａ
    女住處，而不憂心為與證人Ａ女同住之父母或其他親屬發現
    ，且如非證人Ａ女之告知或引領，而清楚證人Ａ女住處之樓
    層格局、使用情形，被告又怎可能於進屋後，旋偕同證人Ａ
    女一同上至該處3 樓之證人Ａ女與父母、證人Ｂ童共睡之房
    間，而與證人Ａ女為性交行為，稽上均徵被告所辯係與證人
    Ａ女相約於案發時、地見面等情為可採，反係證人Ａ女歷次
    所指被告突至其住處，且一進門將其拉進3 樓房間云云，不
    可採信。
  ③證人Ａ女於109 年3 月18日偵訊時證稱其被拉上樓的過程中
    有喊救命、在房間裡也有喊救命、被告以陰莖插入其陰道時
    亦繼續喊救命；於本院審理時證稱在被告強拉和壓制的過程
    中都有喊救命等節，有如前述，然證人Ｂ童於109 年3 月26
    日偵訊時證稱第二次上樓時聽到證人Ａ女喊救命1 次；於本
    院審理時證稱被告是牽、拉著證人Ａ女之衣袖上樓，證人Ａ
    女沒有表示不願意、生氣或做出反抗的舉動，亦無向其求救
    ，係後來被告鎖門後，才聽到證人Ａ女喊救命等情，亦如前
    述，其二人所述情節顯然有異，倘被告確實以強制力將證人
    Ａ女拉上該處3 樓房間，且證人Ａ女因不願意而一直喊救命
    ，對於當時年僅9 歲之證人Ｂ童而言，當屬驚心動魄之場面
    ，顯然可依現場情況判斷出證人Ａ女之意願，然其卻僅輕描
    淡寫地於本院審理時證稱證人Ａ女當時並無呼救，也沒有表
    示不願意、生氣或做出反抗的舉動，則證人Ａ女當時是否確
    實受到被告之強制力始進入3 樓房間，顯有懷疑；再依證人
    Ａ女所述，其幾乎從上樓、進房間、遭強制性交之全程都在
    喊救命，然若果係如此，何以證人Ｂ童於109 年3 月26日偵
    訊時證稱其只在房門外聽到證人Ａ女喊1 次救命？則證人Ａ
    女、Ｂ童就證人Ａ女於案發時喊救命之時點、次數，顯然大
    相逕庭，故其二人就證人Ａ女是否有喊救命乙節所為之證述
    ，亦難盡信。
  ④關於證人Ａ女何以於案發後與被告及證人Ｂ童一起外出採買
    飲食原由乙節，證人Ａ女於109 年3 月18日偵訊及本院審理
    時證稱係被告勾著證人Ｂ童肩膀一起走出門，其擔心證人Ｂ
    童遭被告帶走，就從後面跟著出去；然證人Ｂ童於109 年3
    月26日偵訊及本院審理時係證稱被告詢問其是否要吃炒飯，
    其等三人即一同外出買炒飯等情，則以證人Ａ女稱自己於案
    發後係因擔憂證人Ｂ童之安全，才勉為其難跟隨在後，惟自
    證人Ｂ童所述係其三人一起外出，過程尚屬平和，二者氛圍
    不同；而就被告方面，倘其果真對僅見第二次面之網友即證
    人Ａ女強制性交，過程中又若如證人Ａ女所述，被告並不知
    其父母行程，偶然至其住處對其強制性交，在過程中其有掙
    扎，並以腳踢被告，且不斷喊救命，則被告明顯可知悉證人
    Ａ女對其敵對意識甚高，並非願意順從之人，故於強制性交
    行為完畢後，為免證人Ａ女、Ｂ童事後報警處理，或遭證人
    Ａ女、Ｂ童之父母返家後發現此事，將其送法究辦，當係請
    求證人Ａ女、B 童不得張揚此事，並盡速逃離現場，然被告
    於與證人Ａ女為性交行為後，竟係詢問證人Ｂ童是否要吃炒
    飯？且無使用任何強暴、脅迫之方式，與證人Ａ女、Ｂ童一
    同外出至頂好超市、統一便利商店、餐廳等地採買食物，最
    後一起回到證人Ａ女、Ｂ童家中共進晚餐，整個過程中從容
    不迫，絲毫不憂心證人Ａ女、Ｂ童向沿途經過之人或接觸之
    店家求救，亦完全無懼證人Ａ女、Ｂ童之父母突然返家發現
    此事；復經本院就證人Ａ女於案發後與被告至便利商店購物
    影像勘驗結果略以：被告、證人Ａ女、Ｂ童進入便利商店後
    ，被告與證人Ｂ童先至飲料櫃前挑選飲料，隨後證人Ａ女、
    Ｂ童有交談，二人均有露出微笑，證人Ａ女臉上露齒微笑之
    表情較為為明顯（如擷取照片上紅圈所示【見侵訴字卷第71
    頁反面】），嗣三人至櫃檯排隊等待結帳，過程中證人Ａ女
    、Ｂ童有對話，被告站在證人Ａ女左側，證人Ａ女在用雙手
    放在自己的左右兩側頭旁玩自己的頭髮，並且露出微笑。之
    後輪到其三人結帳，被告將鋁箔包飲料放在櫃檯上結帳時，
    被告與證人Ａ女對話時，證人Ａ女露出微笑，且臉上出現二
    次露齒微笑之表情（如擷取照片紅圈所示【見侵訴字卷第73
    頁】），微笑時間共計5 秒，付款後三人離開，被告走在最
    前面，證人Ａ女、Ｂ童走在後方等情，有本院110 年8 月24
    日準備程序之勘驗筆錄（含擷取照片）在卷可考（見侵訴字
    卷第65頁反面至第73頁反面），則可見證人Ａ女不僅和證人
    Ｂ童二度有說有笑、一度玩自己的頭髮露出微笑，在結帳時
    與被告交談後，臉上出現2 次露齒微笑之表情，微笑時間甚
    至長達5 秒，結帳後被告一人走在前頭，證人Ａ女走在後面
    ，亦無趕快帶著證人Ｂ童逃跑，或向店家、往來路人求救，
    可見證人Ａ女當時心情愉悅，對於被告未見有嫌惡、畏懼之
    情狀，如證人Ａ女果真遭被告強制性交，當係悲憤害怕、餘
    悸猶存、慌張對外求援，對於被告避之唯恐不及，然其上開
    所為，不僅絲毫未見其有難過、害怕之情，反而與被告、證
    人Ｂ童均有說有笑，實與一般人甫遭性侵害之情緒反應及作
    為截然不同，是證人Ａ女歷次證稱在出門前才遭被告強制性
    交，復因擔心證人Ｂ童安全才勉強與被告一同外出購物云云
    ，難認屬實；而依上開勘驗結果，亦顯見證人Ｂ童於本院審
    理時證述證人Ａ女於案發後臭臉、心情不佳云云，顯與客觀
    事實不符，惟足以認定證人Ｂ童該等證詞非出於其自身經驗
    ，而係受他人影響，或偏袒證人Ａ女，刻意陳述不利被告之
    情節，其證詞之憑性信甚低，不可採信。
  ⑤再證人Ａ女雖於歷次均證稱其與證人Ｂ童、被告一同外出採
    買食物後，一起回到其住處，被告在其住處客廳用手隔著衣
    服摸其胸部、大腿，其有將被告之手撥開，但被告仍繼續摸
    ，證人Ｂ童見聞後，亦有將被告手撥開；惟被告於偵訊時辯
    稱與證人Ａ女、Ｂ童外出採買食物後，再返回證人Ａ女住處
    時，係一起坐在客廳吃買回來的食物；參酌證人Ｂ童於本院
    審理時明確證稱其與被告、證人Ａ女外出購買食物再回到住
    處時，其三人就在1 樓客廳吃飯，被告及證人Ａ女未再發生
    何事等情，均如前述，而以證人Ｂ童角度，姑且不論其是否
    知悉被告在外出前與證人Ａ女反鎖在其住處3 樓間內做何事
    ，其與被告、證人Ａ女外出採買食物返家後，若確如證人Ａ
    女所述，親眼看到被告在客廳用手隔著衣服摸證人Ａ女胸部
    、大腿，證人Ａ女撥開被告之手，被告仍繼續摸，其亦協助
    將被告手撥開，當係印象深刻難以忘記，況證人Ｂ童本企圖
    為不利被告、偏向證人Ａ女之證述，有如前述，卻於本院審
    理時對於證人Ａ女所述遭被告強制猥褻之情節隻字未提，反
    稱只是與被告、證人Ａ女在住處客廳一起吃買回來的食物，
    而與被告所述情節不謀而合，可見被告此節所辯確屬實情，
    反徵證人Ａ女係刻意編造此不實情節，來增加其歷次所稱遭
    被告強制性交等證詞之可信度，是其該等證詞憑信性甚低，
    難以採信。
  ⑸由上開⑷①至⑤，可見證人Ａ女歷次所證，遭被告侵入家中
    強制性交，結束後與被告外出購物，再一同回到家中的整個
    過程，均有諸多如前述與常情不符、矛盾之處；且關於遭被
    告拉進住處3 樓房間、性交過程中是否一直喊救命等情節，
    與證人Ｂ童所述未盡相符；復就與被告於案發日為首次見面
    一情，顯為不實陳述，更杜撰被告於案發後對其強制猥褻之
    情節，其證述顯然處處瑕疵，而證人Ｂ童為證人Ａ女之胞弟
    ，本難期待其能基於公正客觀之立場為證述，況其於案發時
    、作證時均屬兒童，證詞易受他人影響，此由其同證人Ａ女
    一同謊稱案發日與被告係初次見面、證人Ａ女於案發後與被
    告外出時全程臭臉、心情不佳等與客觀事實顯然不符之情節
    即可窺知，故證人Ｂ童之證述亦難為證人Ａ女關於被告於性
    交過程係使用強制力並違反其意願等證詞之佐證。
  ⒉證人Ａ女於事發隔日即109 年3 月9 日至聯新國際醫院驗傷
    ，檢查結果為處女膜舊裂傷；其他部位均無明顯外傷等情，
    有該院受理疑似性侵害事件驗傷診斷書乙份附卷可稽（見他
    字不公開卷第33至37頁），顯然被告與證人Ａ女發生性交行
    為過程應屬平和，且證人Ａ女於偵訊時證稱：甲○○沒有打
    我也沒有威脅我，他是用身體壓住我讓我無法反抗（惟證人
    Ａ女企圖反抗一事無從證明，有如前述）等語（見他字卷第
    9 頁正反面），於本院審理時亦證稱：我不知道有沒有受傷
    ，只覺得手很痛，其他地方就沒有特別感覺等情，是此部分
    亦可排除被告於案發當時曾遭逢證人Ａ女激烈抵抗之情形。
  ⒊證人呂家妮於偵訊時證稱：我不太確定時間，有天Ａ女在我
    面前和同學聊天時說她想吐，怕懷孕，我有問為什麼，她說
    她跟透過網路交友軟體認識的男生發生性行為，且好像對那
    個男生不是很喜歡，說有拒絕，聽起來像半逼迫的等語（見
    偵字卷第145 頁），可見證人Ａ女原先與同學聊天的內容並
    非係哭訴遭到被告強制性交之經過、抒發情緒，卻只是擔心
    會不會懷孕，證人Ａ女於本院審理時證稱（「問：父母是何
    時知道妳有與被告發生性行為這件事情？」答：「我當天晚
    上怕被罵，所以隔天早上我不知道哪一節課，我去跟家妮老
    師說我很怕懷孕，她就知道我們發生什麼事，她就通報，爸
    媽就知道了，3 月8 日隔天即3 月9 日，就是去上課的第一
    天就去警察局了」、「因為以前我就玩過別的交友軟體，可
    是我不聽爸媽的勸，我還繼續一直玩，才會發生這件事，所
    以我怕被爸媽責罵。」等語（見侵訴字卷第115 至116 頁）
    ，無法排除證人Ａ女因憂心懷孕，而反悔與被告發生性交行
    為，或因擔心遭到師長、父母之責罵，始謊稱係遭被告強制
    性交，故如此告知證人呂家妮，是證人呂家妮之證述亦難為
    證人Ａ女前揭不利被告證詞之佐證。
  ⒋準上各情，證人Ａ女案發後，未因被告性交行為受有傷害，
    且徵諸證人Ａ女案發後之彼多行止亦難推斷被告有以何種強
    暴、脅迫或違反其意願等方法為強制性交行為，被告歷次辯
    解非不能採信，是此部分尚存有合理之懷疑，基於有疑唯利
    被告之原則，即難以刑法第221 條第1 項強制性交罪相繩。
 ㈣ 綜上所述，本案固無積極事證證明被告對證人Ａ女有強制性
    交行為，然Ａ女為14歲以上未滿16歲之女子，被告尚無錯認
    之可能，已如前述，則被告知悉Ａ女為性自主意願未臻成熟
    之幼女，猶對之為性交行為，就此部分之事證明確，被告犯
    行，堪以認定，應依法論科。
二、論罪科刑
 ㈠ 說明
    告訴人Ａ女為輕度身心障礙人士乙節，雖有其中華民國身心
    障礙證明存卷可查（見他字不公開卷第15頁），然其於歷次
    作證時對於其日常生活狀況、與被告之互動均能正常應答，
    並清楚明白陳述，並無不知所云之情形，且知可選擇同意或
    拒絕與被告發生性交行為，並為避免遭父母責罵，尚知趨吉
    避凶，自稱曾明示拒絕被告，並不斷呼救（惟皆不足採信，
    有如前述），是告訴人對於性意識形成、決定自由之自主、
    識別意識，均與常人無異，有正確判斷事理之能力，足認其
    具有表達性意願的能力，故告訴人於案發時是可以選擇是否
    與被告性交，故其雖為輕度智能障礙者，但依其身心之客觀
    狀況判斷，於案發日其對於性交行為，應未處於刑法第225
    條第1 項「不能或不知抗拒」之狀態，本案情節仍應適用刑
    法第227 條第3 項之對於十四歲以上未滿十六歲女子性交罪
    論處。
 ㈡ 罪名
  ⒈依前開說明，核被告所為，係犯刑法第227 條第3 項之對於
    十四歲以上未滿十六歲之女子為性交罪。
  ⒉公訴意旨雖認被告係犯刑法第221 條第1 項強制性交罪，容
    有未洽，惟起訴之基本社會事實同一，並經本院於審理時當
    庭告知被告（見侵訴字卷第100 頁），給予被告防禦之機會
    ，爰依刑事訴訟法第300 條之規定變更起訴法條。
  ⒊被告所犯對於十四歲以上未滿十六歲之女子為性交罪，雖係
    對於未滿18歲之少年犯罪，然刑法第227 條第3 項之規定，
    已將「對於十四歲以上未滿十六歲之男女」列為犯罪構成要
    件，係以被害人年齡所設特別規定，自無庸再依兒童及少年
    福利與權益保障法第112 條第1 項前段規定加重其刑，併此
    敘明。
 ㈢ 量刑
    爰審酌被告與告訴人僅係網友之關係，未能控制己身之情慾
    ，明知告訴人為14歲以上未滿16歲之女子，性自主意願未臻
    成熟，智慮尚屬淺薄，仍與之性交，妨害告訴人身心健全發
    展，所為應予非難，且犯後僅坦承客觀事實經過情形，對於
    明知告訴人實際年齡乙節飾詞狡辯，難認有悔意，兼衡其高
    職畢業智識程度、無業、勉持之經濟狀況、未有其他犯罪科
    刑紀錄之素行、對告訴人造成身心不良影響程度，並參酌訴
    訟參與人之代理人於本院審理時及具狀所表示之意見等一切
    情狀，量處如主文所示之刑。
據上論斷，應依刑事訴訟法第299 條第1 項前段、第300 條，判
決如主文。
本案經檢察官塗又臻提起公訴，檢察官蔡宜均到庭執行職務
中    華    民    國   110    年    11    月    18    日  
                  刑事第五庭審判長  法  官  呂世文
                                    法  官  曾淑君
                                    法  官  陳郁融
以上正本證明與原本無異。
如不服本判決應於收受判決後20日內向本院提出上訴書狀，並應
敘述具體理由。其未敘述上訴理由者，應於上訴期間屆滿後20日
內向本院補提理由書(均須按他造當事人之人數附繕本)「切勿逕
送上級法院」。 
                                    書記官  許哲維
中    華    民    國   110    年    11    月    18    日
附錄本案論罪科刑法條全文 
刑法第227 條
對於未滿十四歲之男女為性交者，處三年以上十年以下有期徒刑
。
對於未滿十四歲之男女為猥褻之行為者，處六月以上五年以下有
期徒刑。
對於十四歲以上未滿十六歲之男女為性交者，處七年以下有期徒
刑。
對於十四歲以上未滿十六歲之男女為猥褻之行為者，處三年以下
有期徒刑。
第一項、第三項之未遂犯罰之。